ACORDAO-COMPLETO-2437496

ACÓRDÃO DE RELAÇÃO

ACÓRDÃO DE RELAÇÃO 12371/2020 ATA 40/2020 - SEGUNDA CÂMARA

Acórdão 12371/2020-TCU-Segunda Câmara
	Tratam os autos de tomada de contas especial instaurada pelo Fundo Nacional de Desenvolvimento da Educação (FNDE) , em desfavor do Sr. João Paulo Ribeiro Filho, ex-Prefeito (gestão 2009/2012) e Sra. Isabella Alves Simas Pereira, ex-Prefeita (gestão 2013/2016) , em razão de irregularidades na execução dos recursos do Convênio n° 710255/2008 ( SIAFI nº 625691) - Programa Nacional de Reestruturação e Aparelhagem da Rede Escolar Pública de Educação - Proinfância, no exercício 2008 (Proinfância/2008) repassados ao Município de Araguacema/TO. 
	Considerando os pareceres uniformes da Secretaria de Controle Externo de Tomada de Contas Especial (peças 38 a 40) e do Ministério Público junto a este Tribunal (peça 41) ;
	Considerando que as evidências contidas nos autos e as informações colhidas junto à administração de Prefeitura de Araguacema/TO demonstram que, efetivamente, as obras atinentes ao Convênio n° 710255/2008 (SIAFI nº 625691) - Programa Nacional de Reestruturação e Aparelhagem da Rede Escolar Pública de Educação - Proinfância, no exercício 2008 (Proinfância/2008) estão concluídas e atendendo ao objetivo proposto para o convênio;
	Considerando o esforço empreendido pelos gestores, durante os últimos anos, para resolução da inadimplência junto ao repassador, ao ponto de haverem conseguido cobrir a irregularidade anteriormente configurada (obra inconclusa) ;
	Considerando a demonstração de boa-fé dos responsáveis, demonstrada e comprovada a partir dos elementos que integram os autos;
	Considerando, finalmente, o atraso na regularização das pendências das contas do Convênio e na entrega da obra;
	Os Ministros do Tribunal de Contas da União, quanto ao processo a seguir relacionado, ACORDAM, por unanimidade com fundamento nos arts. 1º, inciso I; 16, inciso II; 18 e 23, inciso II; da Lei n. 8.443/1992, c/c os arts. 143, inciso I, alínea "a"; 208 e 214, inciso II, do Regimento Interno/TCU, em julgar regulares com ressalva as contas dos responsáveis Sr. João Paulo Ribeiro Filho (CPF XXX.998.731-XX) , ex-Prefeito de Araguacema/TO (gestão 2009/2012) e Sra. Isabella Alves Simas Pereira (CPF XXX.777.111-XX) , Prefeita (gestão 2013/2016 e 2017/2020) , dando-lhes quitação, conforme proposta da unidade técnica, ratificada pelo representante do Ministério Público junto a este Tribunal, sem prejuízo das providências descritas no subitem 1.7 desta deliberação.	
1. Processo TC-Processo 043.336/2018-3 (TOMADA DE CONTAS ESPECIAL) 
	1.1. Responsáveis: Isabella Alves Simas Pereira (XXX.777.111-XX) ; João Paulo Ribeiro Filho (XXX.998.731-XX) 
	1.2. Órgão/Entidade: Prefeitura Municipal de Araguacema - TO
	1.3. Relator: Ministro Augusto Nardes
	1.4. Representante do Ministério Público: Procurador Sergio Ricardo Costa Caribé
	1.5. Unidade Técnica: Secretaria de Controle Externo de Tomada de Contas Especial (SecexTCE) .
	1.6. Representação legal: Aurea Maria Matos Rodrigues (1.227/OAB-TO) , representando João Paulo Ribeiro Filho; Alexsander Ogawa da Silva Ribeiro (2.549/OAB-TO) , representando Isabella Alves Simas Pereira. 
	1.7. Determinações/Recomendações/Orientações: 
	1.7.1. Encaminhar cópia desta deliberação ao Tribunal de Contas do Estado do Tocantins, para fins de avaliação da regular e escorreita aplicação dos recursos municipais aplicados nas obras em comento;
	1.7.2. Enviar cópia desta deliberação ao Fundo Nacional de Desenvolvimento da Educação e aos responsáveis, para ciência.

Segunda Câmara

Prefeitura Municipal de Araguacema - TO

Isabella Alves Simas Pereira (XXX.777.111-XX); João Paulo Ribeiro Filho (XXX.998.731-XX)

AUGUSTO NARDES

Aurea Maria Matos Rodrigues (1.227/OAB-TO), representando João Paulo Ribeiro Filho; Alexsander Ogawa da Silva Ribeiro (2.549/OAB-TO), representando Isabella Alves Simas Pereira.

Procurador Sergio Ricardo Costa Caribé

TOMADA DE CONTAS ESPECIAL (TCE)

Secretaria de Controle Externo de Tomada de Contas Especial (SecexTCE).